vi: Luyện tập tác động của ngữ điệu câm: Có thể điều chỉnh/bù trừ; Tối thiểu/trung tính; Hơi trầm; Hơi bổng; Thay đổi theo âm vực; Khác
sl-SI: Vpliv dušilca za vadbo na intonacijo: Nastavljiv/kompenziran; Minimalen/nevtralen; Nekoliko prenizko; Nekoliko previsoko; Odvisno od registra; Drugo
fr: Effet de la sourdine d’étude sur l’intonation: Ajustable/compensée; Minime/neutre; Légèrement basse; Légèrement haute; Varie selon le registre; Autre
ko: 연습용 뮤트 음정 영향: 조절 가능/보정됨; 최소/중립; 약간 플랫; 약간 샵; 음역대에 따라 다름; 기타
fi: Harjoitussordinon intonaatiovaikutus: Säädettävä/kompensoitu; Minimaalinen/neutraali; Hieman matala; Hieman korkea; Vaihtelee rekisterin mukaan; Muu
es: Impacto de entonación de la sordina de práctica: Ajustable/compensado; Mínimo/neutral; Ligeramente bajo; Ligeramente alto; Varía según el registro; Otro
hr-HR: Vježbajte utjecaj nijeme intonacije: Prilagodljiv/kompenziran; Minimalan/neutralan; Blago snižen; Blago povišen; Ovisno o registru; Ostalo
nb: Intonasjonspåvirkning for øvingsdemper: Justerbar/kompensert; Minimal/nøytral; Litt for lav (flat); Litt for høy (skarp); Varierer med register; Annet
cs: Vliv cvičného tlumiče na intonaci: Nastavitelný/kompenzovaný; Minimální/neutrální; Mírně podladěný; Mírně nadladěný; Liší se podle rejstříku; Jiné
ja: ミュートイントネーションの練習への影響: 調整可能/補正済み; 最小限/ニュートラル; やや低め; やや高め; 音域により異なる; その他
tr: Pratik susturucu entonasyon etkisi: Ayarlanabilir/telafili; Minimal/nötr; Hafif bemol; Hafif diyez; Rejistere göre değişir; Diğer
en: Practice mute intonation impact: Adjustable/compensated; Minimal/neutral; Slightly flat; Slightly sharp; Varies by register; Other
zh-TW: 練習弱音器音準影響: 可調/補償; 極小/中性; 略偏低; 略偏高; 隨音域變化; 其他
hu: Szordínó intonációra gyakorolt hatása: Állítható/kompenzált; Minimális/semleges; Enyhén mély; Enyhén magas; Regiszterenként változó; Egyéb
lt-LT: Praktinio duslintuvo įtaka intonacijai: Reguliuojama / kompensuojama; Minimalus / neutralus; Šiek tiek žeminanti; Šiek tiek aukštinanti; Priklauso nuo registro; Kita
ro-RO: Impactul surdinei de exersare asupra intonației: Ajustabil/compensat; Minim/neutru; Ușor grav; Ușor diez; Variază în funcție de registru; Altele
pt-PT: Impacto do silenciador de prática na afinação: Ajustável/compensada; Mínima/neutra; Ligeiramente grave; Ligeiramente agudo; Varia consoante o registo; Outro
sk-SK: Intonačný ráz cvičného dusítka: Nastaviteľný/kompenzovaný; Minimálny/neutrálny; Mierne znížená; Mierne zvýšená; Líši sa podľa registra; Iný
zh-CN: 练习弱音器音准影响: 可调节/补偿; 极小/中性; 略低; 略高; 因音区而异; 其他
th: ฝึกการออกเสียงโดยไม่ใช้เสียง Impact: ปรับได้/ชดเชยเสียงได้; กระทบน้อย/เป็นกลาง; เสียงต่ำเล็กน้อย; เสียงสูงเล็กน้อย; แตกต่างกันไปตามระดับเสียง; อื่นๆ
el: Επίδραση της σουρντίνας εξάσκησης στον τονισμό: Ρυθμιζόμενη/Αντισταθμισμένη; Ελάχιστη/Ουδέτερη; Ελαφρώς χαμηλή (Flat); Ελαφρώς υψηλή (Sharp); Ποικίλλει ανά περιοχή; Άλλο
ru: Влияние на интонацию тренировочной сурдины: Регулируемое/с компенсацией; Минимальное/нейтральное; Слегка понижает строй; Слегка повышает строй; Варьируется в зависимости от регистра; Другое
nl: Oefendemper intonatie-impact: Verstelbaar/gecompenseerd; Minimaal/neutraal; Iets verlaagd; Iets verhoogd; Varieert per register; Overig
bg-BG: Влияние на тренировъчния заглушител върху интонацията: Регулируемо/компенсирано; Минимално/неутрално; Леко понижено (бемол); Леко повишено (диез); Варира според регистъра; Друго
pl: Wpływ tłumika ćwiczebnego na intonację: Regulowana/kompensowana; Minimalna/neutralna; Lekko za niska; Lekko za wysoka; Różni się w zależności od rejestru; Inne
pt-BR: Surdina de estudo impacto na afinação: Ajustável/compensada; Mínimo/neutro; Levemente grave; Levemente agudo; Varia de acordo com o registro; Outros
sv: Inverkan på intonation för övningsdämpare: Justerbar/kompenserad; Minimal/neutral; Något låg (flat); Något hög (sharp); Varierar per register; Annat
it: Impatto sull'intonazione del silenziatore da esercitazione: Regolabile/compensata; Minimo/neutro; Leggermente calante; Leggermente crescente; Varia in base al registro; Altro
da: Øvelsesdæmpers intoneringspåvirkning: Justerbar/kompenseret; Minimal/neutral; Lidt for lav; Lidt for høj; Varierer efter register; Andet
de: Einfluss des Übungsdämpfers auf die Intonation: Einstellbar/kompensiert; Minimal/neutral; Leicht zu tief; Leicht zu hoch; Variiert nach Register; Sonstige